

CONTATTI

- (+39) 3338172046
- arrobbio.umberto@gmail.com
- Modena
- in https://www.linkedin.com/in/umbertoarrobbio-413434215/
- https://github.com/ArrobbioUmberto

PROFILO

Sono sempre stato appassionato d'informatica e della programmazione. Nel 2022 ho deciso di trasformare la mia passione in lavoro.

L'esperienza maturata durante il Master in Full Stack Web Developer di Boolean mi ha insegnato un metodo di studio, capacità fondamentale per apprendere altri linguaggi di programmazione.

Ho ottime capacità comunicative e di problem solving, grazie al lavoro in team che ho potuto svolgere durante la fase finale del Master.

COMPETENZE CHIAVE



LINGUE

Inglese - Professionale

Arrobbio Umberto

JUNIOR FULL STACK WEB DEVELOPER

Esperienza lavorativa

30/11/2022 - 08/05/2023

Boolean Careers

Junior Full Stack Web Developer

 Corso intensivo di oltre 700 ore (divise tra teoria ed esercitazioni), 5 giorni su 7 in aula virtuale, e weekend passati tra esercitazioni personali. Alla base del corso, l'insegnamento è volto a formare lo studente anche nel post; grazie al metodo di studio appreso, è possibile studiare ed imparare qualsiasi altro nuovo linguaggio di programmazione.

2021-2022

Autonomo

Dentista

• Collaborazione presso studi odontoiatrici.

Istruzione e formazione

07/2023-08/2023

React - React Router & Redux

 Corso React della Academind by Maximilian Schwarzmuller, 51 ore totali.

11/2022 - 06/2023

Jr. Full Stack Web Developer Trainee

- Corso Intensivo full-time della durata complessiva di 6 mesi lato Front-End e Back-End.
- Task giornalieri con difficoltà crescente, lezioni pomeridiane di approfondimento, replica di famosi siti e web app.
- Il progetto finale, svolto in team, ha riprodotto una web app completa.

2015-2021

Laurea Magistrale in Odontoiatria

 Percorso magistrale a ciclo unico presso Università degli Studi di Torino